臺灣橋頭地方法院民事小額判決
                                    111年度橋小字第702號
原      告  許藝鏵  
被      告  蘇劉玉對

            蘇富堯  

上列當事人間請求損害賠償事件，本院於民國111年10月25日言
詞辯論終結，判決如下：
    主  文
原告之訴駁回。
訴訟費用新臺幣壹仟元由原告負擔。
    事實及理由
一、原告主張：其自民國106年間起向房東承租高雄市○○區○○路0
    00巷00號房屋（下稱原告房屋）從事保母工作，接受嬰幼兒
    家長委託照顧嬰幼兒，而被告為原告房屋隔壁高雄市○○區○○
    路000○00號房屋（下稱被告房屋）所有人。被告於111年2月
    間開始僱工進行系爭房屋拆除工程（下稱系爭拆除工程），
    因拆除工程造成許多噪音、粉塵，導致原告當時照顧的4位
    小孩因噪音問題經常哭鬧，影響託育品質，原告只得與家長
    協商請假並退費給家長。嗣經原告向高雄市政府反應上情，
    高雄市政府環保局（下稱環保局）派員到場勘查後，確認系
    爭拆除工程確有噪音超標情事。原告因被告進行系爭工程所
    致噪音問題（於111年2月14至18日進行打牆工程、同年4月1
    8日至22日進行拆除工程），致原告拖育小孩共請假9日，依
    高雄市居家式託育服務收退費項目及基準表，日間託育月費
    新臺幣（下同）15400元、副食品費用2500元，每月17,900
    元，換算每日金額為596元，是原告因系爭工程所受損失共2
    1,456元（596x4x9=21,456）。爰依侵權行為之法律關係提
    起本件訴訟，聲明：被告應連帶給付原告21,456元及自起訴
    狀繕本送達翌日起至清償日止，按週年利率5%計算之利息。
二、被告則以：其委託廠商拆除系爭房屋，都是依照跟廠商的合
    約在走，其也不知道原告所述噪音問題，不知道為何會被告
    等語，資為抗辯。聲明：原告之訴駁回。
三、按「因故意或過失，不法侵害他人之權利者，負損害賠償責
    任。」、「承攬人因執行承攬事項，不法侵害他人之權利者
    ，定作人不負損害賠償責任。但定作人於定作或指示有過失
    者，不在此限。」，民法第184條第1項前段及第189條分別
    定有明文。又按當事人主張有利於己之事實者，就其事實有
    舉證之責任，民事訴訟法第277條定有明文。而民事訴訟如
    係由原告主張權利者，應先由原告負舉證之責，若原告先不
    能舉證，以證實自己主張之事實為真實，則被告就其抗辯事
    實即令不能舉證，或其所舉證據尚有疵累，亦應駁回原告之
    請求。經查：原告主張被告房屋拆除工程過程中發生噪音問
    題，經環保局到場後確認噪音超過標準，且原告因上述噪音
    問題，有數天無法在原告房屋正常從事託育工作，必須向家
    長請假等事實，業據提出保母人員技術士證、里長證明書、
    高雄市政府線上服務即時回覆內容、房屋拆除施工照片、家
    長出具之聲明書、原告與家長之通訊軟體對話紀錄為證（本
    院卷第13至27頁），且經本院函詢環保局確認無誤，有該局
    111年8月15日高市環局稽字第11137489100號函可參（本院
    卷第51頁），故原告因噪音問題受有損害乙節，應堪認定。
    惟查被告辯稱其是委由廠商拆除乙節，與原告起訴主張被告
    僱工拆除系爭房屋等語相符，且原告自陳曾與被告委託之拆
    除業者發生爭執（本院卷第10、106頁），堪認被告系爭系
    爭工程交由他人承攬，並非實際施作該工程之人，而依上述
    民法第189條前段規定，承攬人因執行承攬事項，不法侵害
    他人之權利者，定作人（即被告）不負損害賠償責任，且原
    告經本院詢問為何是對被告而非拆除業者求償，僅稱其與拆
    除業者另外走刑事程序等語，並未主張或舉證證明被告於系
    爭工程之定作或指示有何過失，自難逕認被告有何侵權行為
    存在，從而原告主張被告應就系爭工程所致損害負賠償之責
    ，即屬無據。
四、從而，原告本於侵權行為之法律關係，請求被告應連帶給付
    原告21,456元及自起訴狀繕本送達翌日起至清償日止，按週
    年利率5%計算之利息，為無理由，應予駁回。
五、本件事證已臻明確，兩造其餘攻擊、防禦方法與判決之結果
    不生影響，爰不一一贅論，併此敘明。
六、訴訟費用負擔之依據：民事訴訟法第78條。
中　　華　　民　　國　　111 　年　　11　　月　　10　　日
                  橋頭簡易庭  法      官    呂維翰
以上正本與原本相符。
民事訴訟法第436條之24第2項：對於本判決之上訴，非以違背法
令為理由，不得為之。
如對本判決上訴，須於判決送達後20日內向本院提出上訴狀，並
須表明原判決所違背之法令及其具體內容與依訴訟資料可認為原
判決有違背法令之具體事實之上訴理由（須按他造當事人之人數
附繕本）。
中　　華　　民　　國　　111 　年　　11　　月　　10　　日
                              書  記  官    薛如媛
訴訟費用計算式：
裁判費            1,000元
合計              1,000元